vi: Loại neo dụng cụ tập luyện treo: Dầm/lan can; Trần nhà; Cửa; Khung đứng độc lập; Bộ gắn nhiều vị trí; Cây/ngoài trời; Tường; Khác
tr: Askı antrenman aleti ankraj tipi: Kiriş/korkuluk; Tavan; Kapı; Bağımsız çerçeve; Çoklu montaj kiti; Ağaç/dış mekan; Duvar; Diğer
nl: Suspension trainer ankertype: Balk/railing; Plafond; Deur; Vrijstaand frame; Multimount-kit; Boom/buiten; Muur; Overig
sl-SI: Vrsta sidra za trenažer s trakovi: Tram / ograja; Strop; Vrata; Prostostoječi okvir; Komplet za večnamensko pritrditev (multi-mount); Drevo / na prostem; Stena; Drugo
pt-PT: Tipo de ancoragem do treinador de suspensão: Viga/corrimão; Teto; Porta; Estrutura autónoma; Kit multimontagem; Árvore/ar livre; Parede; Outro
zh-CN: 悬挂训练器锚点类型: 横梁/栏杆; 天花板; 门; 独立框架; 多重安装套件; 树木/户外; 墙壁; 其他
da: Ankertype for suspension trainer: Bjælke/rækværk; Loft; Dør; Fritstående ramme; Multi-monteringssæt; Træ/udendørs; Væg; Andet
th: แบบยึดสำหรับเครื่องฝึกแบบแขวน: คาน/ราว; เพดาน; ประตู; โครงตั้งพื้นอิสระ; ชุดยึดอเนกประสงค์; ต้นไม้/กลางแจ้ง; ผนัง; อื่นๆ
lt-LT: Pakabinamo treniruoklio tvirtinimo tipas: Sija / turėklas; Lubos; Durys; Atskirai pastatomas rėmas; Kelių tvirtinimo taškų rinkinys; Medis / laukas; Siena; Kitas
nb: Forankringstype for suspensjonstrener: Bjelke/rekkverk; Tak; Dør; Frittstående ramme; Flerfestesett; Tre/utendørs; Vegg; Annet
cs: Typ uchycení závěsného trenažéru: Trám / zábradlí; Strop; Dveře; Volně stojící konstrukce; Vícenásobná montážní sada; Strom / venkovní; Zeď; Jiné
hu: Felfüggesztéses edzőheveder rögzítési típusa: Gerenda/korlát; Mennyezet; Ajtó; Szabadon álló keret; Többféle rögzítőkészlet; Fa/kültéri; Fal; Egyéb
el: Τύπος άγκυρας εκπαιδευτή ανάρτησης: Δοκός/κάγκελο; Οροφή; Πόρτα; Πλαίσιο ελεύθερης τοποθέτησης; Κιτ πολλαπλών στηριγμάτων; Δέντρο/εξωτερικός χώρος; Τοίχος; Άλλο
it: Tipo di ancoraggio del sistema di allenamento in sospensione: Trave/Ringhiera; Soffitto; Porta; Telaio autoportante; Kit a montaggio multiplo; Albero/Esterno; Parete; Altro
de: Verankerungstyp des Suspension Trainers: Balken/Geländer; Decke; Tür; Freistehender Rahmen; Multi-Mount-Kit; Baum/Outdoor; Wand; Sonstige
en: Suspension trainer anchor type: Beam/railing; Ceiling; Door; Freestanding frame; Multi-mount kit; Tree/outdoor; Wall; Other
pt-BR: Treinador de suspensão tipo de ancoragem: Viga/corrimão; Teto; Porta; Estrutura autônoma; Kit de montagem múltipla; Árvore/ar livre; Parede; Outros
zh-TW: 懸掛訓練器錨類型: 樑柱/欄杆; 天花板; 門; 獨立框架; 多重安裝套件; 樹木/戶外; 牆壁; 其他
fr: Type d’ancrage du système d’entraînement en suspension: Poutre/Rambarde; Plafond; Porte; Cadre autonome; Kit multisupport; Arbre/extérieur; Mur; Autre
hr-HR: Vrsta sidra za trenažer s trakama: Greda/ograda; Strop; Vrata; Samostojeći okvir; Komplet za višestruku montažu; Drvo / na otvorenom; Zid; Ostalo
sv: Typ av förankring för suspension trainer: Balk/räcke; Tak; Dörr; Fristående ram; Flerfästeskit; Träd/utomhus; Vägg; Övrigt
es: Tipo de anclaje del entrenador de suspensión: Viga o barandilla; Techo; Puerta; Marco independiente; Kit de montaje múltiple; Árbol o exteriores; Pared; Otro
ru: Тип крепления тренажера с подвесной системой: Балка/перила; Потолок; Дверь; Отдельно стоящая рама; Универсальный комплект креплений; Дерево/на улице; Стена; Другое
sk-SK: Typ kotvy závesného trenažéra: Trám/zábradlie; Strop; Dvere; Voľne stojaci rám; Súprava na viacnásobnú montáž; Strom/exteriér; Stena; Iné
fi: Suspension trainer -ankkurityyppi: Palkki/kaide; Katto; Ovi; Vapaasti seisova teline; Monikiinnityspakkaus; Puu/ulkona; Seinä; Muu
ko: 서스펜션 트레이너 앵커 유형: 빔/난간; 천장; 문; 독립형 프레임; 멀티 마운트 키트; 나무/야외; 벽; 기타
bg-BG: Тип на анкерната система на тренажора за окачване: Греда/парапет; Таван; Врата; Свободностояща рамка; Универсален монтажен комплект; Дърво/на открито; Стена; Друго
ro-RO: Tip de ancoră pentru corzile de antrenament prin suspendare: Grindă/balustradă; Tavan; Ușă; Cadru independent; Kit de montare multiplă; Copac/exterior; Perete; Altele
pl: Typ mocowania trenażera podwieszanego: Belka/poręcz; Sufit; Drzwi; Wolnostojąca rama; Zestaw do wielu rodzajów mocowań; Drzewo/plener; Ściana; Inne
ja: サスペンショントレーナーアンカータイプ: 梁/手すり; 天井; ドア; 自立型フレーム; マルチマウントキット; 木/屋外; 壁; その他